Inventaris van de kopieën der Doop-, Trouw- en Begraafboeken (DTB) van Rijnsaterswoude
Nationaal Archief, Den Haag
DTB kopie Zuid-Holland; Rijnsaterswoude
DTB Rijnsaterswoude
0 0
GEDTBZH124
??? meter; ??? inventarisnummers
Gescande fotokopieën van normale geschreven en gedrukte teksten. De Nederlandstalige stukken van vóór ca. 1700 zijn geschreven in het gotische cursiefschrift, met name in de oud-Hollandse klerkencursief.
Nationaal Archief, Den Haag
Nederduits gereformeerde gemeente te Rijnsaterswoude
Rooms-katholieke parochie te Rijnsaterswoude
Ambachtsbestuur ("gerecht", "burgemeesters", "Wet", "schepenen", "commissarissen", gequalificeerden) van Rijnsaterswoude
Burgerlijke Stand van de gemeente Rijnsaterswoude
De doopregisters bevatten naast de doopdatum de volledige namen van de ouders en de voornaam van het gedoopte kind. Daarnaast worden soms ook de doopgetuigen en / of peetouders genoemd. De trouwregisters bevatten naast de datum van (onder)trouw de namen van bruidegom en bruid. Daarnaast treft men dikwijls aanvullende gegevens aan, zoals plaats van herkomst, woonadres, de vermelding dat de persoon weduwnaar of weduwe is en eventueel de naam van de vorige partner. Wanneer de partners uit verschillende plaatsen afkomstig zijn of elders trouwen, vindt men ook gegevens omtrent afgegeven attestaties van de huwelijksafkondigingen. De begraafregisters bevatten op datum van aangifte de naam van de begraven persoon. In enkele gevallen wordt ook de datum van overlijden gegeven. Bij (minderjarige) kinderen wordt meestal de naam van de vader vermeld; bij vrouwen en weduwen soms de naam van de echtgenoot. Aanvullende gegevens over de begraafplaats en het luiden van de klok komen zelden voor.
Archiefvorming
Geschiedenis van het archiefbeheer
De verwerving van het archief
3.04
Aanwijzingen voor de gebruiker
Openbaarheidsbeperkingen
Volledig openbaar
De collectie is een duplicaat van een archief in eigen beheer.
Materiële beperkingen
Aanvraaginstructie
Van de documenten die in deze archiefinventaris zijn beschreven, kunnen de originelen niet geraadpleegd worden. Deze zijn overgedragen aan het gemeentebestuur van de gemeente vanwaar ze afkomstig zijn, ter opneming en bewaring in de gemeentelijke archiefbewaarplaats.
Verwant materiaal
Beschikbaarheid van kopieën
Beschrijving van de series en archiefbestanddelen
- RIJNSATERWOUDE (DTB)
  Originelen berusten bij het streekarchief Rijnlands Midden
  - ALGEMEEN, A.
    - GEREFORMEERD, a.
      - Doop- en trouwboek., 1701-1812.; 1.I-1.III
        - 1704-1767 (dopen), 1.I
        - 1768-1812 (dopen), 1.II
        - 1701-1812 (trouwen), 1.III
      - Begraafregister, met vermelding van grafeigenaren en begravenen., 1680-1860.; 2.I-2.II
        - A-F (in het kerkschip), 2.I
        - G-Y (in het kerkschip), A-D (in het kerkkoor), 2.II
      - Overlijdensregister, met vermelding van impost op begraven., 1747-1793.; 3-4
        - 1747 october-1752., 3
          De lijsten bestrijken periodes van een half jaar, steeds m.i.v. april en oktober. Ontbrekende jaren: 1748-1749 en 1751.
        - 1751-1793., 4
          De lijsten bestrijken telkens een kalenderjaar.
      - Overlijdensregister, met vermelding van impost op begraven., 1746-1791.; 5
      - Register van incasso voor grafrechten., 1805 maart 21-1869 november 30.; 6.I-6.II
        Met alfabetische index. 1805-1835 (incasso door gemeentebestuur), 1836-1837 (incasso door kerkmeester voor gemeentebestuur), 1838-1842 (incasso voor verhuur van doodkleed m.u.v. 1841 (incasso door kerkmeester voor gemeentebestuur).
        - 1805-1819., 6.I
        - 1820-1869., 6.II
      - 1793, 1805.Afgegeven kwitanties ter voldoening aan impost op begraven., 7
    - ROOMS-KATHOLIEK, b.
      - Doopboek, z.d.., 1734 februari 10-1746 april 24, 1746 september 1-1776 februari 18, 1777 februari 27-1784 augustus 25, 1787 october 10-1811 september 3.; 8.I-8.III
        - 1734-1751., 8.I
        - 1752-1771., 8.II
        - 1772-1811., 8.III
    - GERECHT, c.
      - Trouwboek., 1679 september 12-1728 juni 1.; 9.I-9.III
        - 1679-1689., 9.I
        - 1690-1714., 9.II
        - 1715-1728 juni, 9.III
      - Ondertrouw- en trouwboeken., 1728-1811.; 10.I-11.IV
        - 1728 mei 4-1772 october 26., 10.I-10.IV
          - 1728-1739., 10.I
          - 1740-1749., 10.II
          - 1750-1759., 10.III
          - 1760-1772., 10.IV
        - 1773 januari 29-1811 januari 14., 11.I-11.IV
          - 1773-1779., 11.I
          - 1780-1789., 11.II
          - 1790-1799., 11.III
          - 1800-1810., 11.IV
      - Bijlagen., 1732-1795, 1797-1810.; 12.I-12.III
        De stukken over de periode 1797-1810 zijn apart geregistreerd.
        - 1732-1764., 12.I
        - 1765-1784., 12.II
        - 1785-1810., 12.III
    - GEQUALIFICEERDEN, d.
      - Overlijdensregister., 1806-1811.; 13
      - Register van overlijdensaangiften., 1806-1811.; 14
  - Rijpwetering, B.
    - GEREFORMEERD, a.
      - Incassoregisters betreffende grafrechten, met vermelding van de fiscaal-gedetermineerde klasse., 1745 november-1781 october, 1788 november-1791 october.; 15
        De lijsten bestrijken periodes van een half jaar, steeds vanaf mei en november.
  - Roelofarendsveen, C.
    - GEREFORMEERD, a.
      - Lijsten van incasso voor grafrechten, met vermelding van de fiscaal-gedetermineerde klasse., 1745 november-1781 october, 1788 november-1791 october.; 16
        Zie onder nr. 15.